# 政府补贴收入的摊销问题

提问人：banqi 时间：2011-07-05 13:34:51
问题如下： A企业 2008 年计划构建一座废料回收站，并向政府申请全额补贴。由于补贴审批期限较长，企业于 2008 年使用自有资金构建该废料回收站。 2008 年 12 月 31 日该废料回收站构建完成,金额人民币 500 万元，资产使用寿命 5 年，无残值。 2010 年 12 月 31 日，企业收到补贴资金人民币 500 万元，政府补贴文件上注明该补贴款为构建废料回收站款项。 请问， 2010 年 12 月 31 日，企业所做以下分录哪一笔是对的： 1>确认2009/2010年已实现的收益： 2010/12/31 DR:银行存款 5,000,000 CR:营业外收入 2,000,000 CR:递延收益 3,000,000 2011/12/31 DR:递延收益 1,000,000 CR:营业外收入 1,000,000 2>不确认2009/2010年已实现的收益，并将收到的政府补助 500 万在资产剩余年限内摊销: 2010/12/31 DR:银行存款 5,000,000 CR:
递延收益 5,000,000 2011/12/31 DR:递延收益 1,666,667 CR:营业外收入 1,666,667

回答人：chenyiwei
赞同第二种。此类政府补助应当采用收付实现制原则确认，因此不能根据现在受到了补助款就认为需要对以前年度进行差错更正。
实际收到补助款后计入递延收益，在所对应的非流动资产的剩余折旧或摊销年限内按直线法摊销计入各年度的营业外收入。